
```{r}
# load libraries
list.of.packages <- c("sf","mapview","terra","dplyr","RColorBrewer")
new.packages <- list.of.packages[!(list.of.packages %in% installed.packages()[,"Package"])]
if(length(new.packages)) install.packages(new.packages,dep=TRUE,repos = "http://cran.us.r-project.org")
```

```{r message=FALSE, warning=FALSE}
# library(landscapemetrics)
#library(raster)
library(RColorBrewer)
library(terra)
library(sf)
library(dplyr)

library(mapview)
```





# Uso de R como Sistema de Información Geográfico


## Clasificación de mapas y manejo de cartografía 


Algunos insumos para manejo de cartografía que usaremos:

-   Mapas vectoriales de Chile [Aquí](https://www.bcn.cl/siit/mapas_vectoriales/index_html)
-   Procesamiento de datos geográficos con `R` [Aquí](https://r.geocompx.org/index.html) o [aquí](https://bookdown.org/robinlovelace/geocompr/)

## Usos de suelo para Chile

Importamos raster de cobertura de usos de suelo para Chile. Esta cobertura viene del lab de Jaime Hernandez en la U de Chile y esta [documentada aqui](http://www.gep.uchile.cl/Landcover/Landcover%20de%20Chile%20-%20Descripci%C3%B3n%20del%20Producto%20-%20GEP%20UCHILE%202016.pdf) y [disponible aqui](http://www.gep.uchile.cl/Landcover_CHILE.html).

Luego de [descargar los datos](http://www.gep.uchile.cl/Landcover/LandCover%20CHILE%202014.zip) y descomprimirlos en nuestro directorio de trabajo podemos "cargar" el archivo TIF como un objeto en `R`

```{r}
chiler <- terra::rast("/home/horo/Dropbox/tmp/coberturas/LC_CHILE_2014_b.tif")

```

Miremos la descripcion del archivo, fijemosnos en qué sistema de coordenadas está.

```{r}
chiler

```

Vemos que sus coordenadas están definidas en UTM 19S

Podemos también ver los datos con `plot()`.

```{r}
# ## sacar comentario para ver mapa
# plot(chiler,main="Usos de suelo")
```

## Región de los Ríos

Esta es una cobertura en formato `KML` de la región de los ríos.

Fuente: [aqui](https://obtienearchivo.bcn.cl/obtienearchivo?id=repositorio/10221/10398/2/Regiones.zip).

```{r}
dir = 
reg = st_read("/home/horo/Dropbox/cursos/uach/CBIT241/practicos/Metricas2/Regional.shp") %>%
  filter(Region=='Región de Los Ríos')

plot(reg["Region"], axes = TRUE, graticule = TRUE)
```

## Unificamos proyección geográfica

Ahora debemos reproyectar a UTM19 ([epsg:32719](https://epsg.io/32719))

```{r}
r14_utm = reg |>
  filter(Region == 'Región de Los Ríos') |>
  st_transform(crs=32719)
plot(r14_utm["Region"], axes = FALSE, graticule = TRUE)
```

Podemos usar la provincia de Valdivia, del Ranco o de Chiloe en vez de toda la región

fuente: [Provincias.zip](https://www.bcn.cl/obtienearchivo?id=repositorio/10221/10397/2/Provincias.zip)

```{r warning=FALSE}
prov = read_sf("/home/horo/Dropbox/cursos/uach/CBIT241/practicos/Metricas2/Provincias.shp") %>%
  dplyr::select('Provincia') %>%
  dplyr::filter(Provincia == 'Chiloe') %>%
  st_transform(crs=32719)
#vald=st_transform(prov[prov$Provincia=='Valdivia',],crs=32719) # reproyeccion a UTM19S !!
#ranco=prov[prov$Provincia=='Ranco',]
par(mfrow=c(1,2))
plot(prov, axes = TRUE, graticule = TRUE)
#plot(ranco['Provincia'], axes = TRUE, graticule = TRUE)
```

Ojo que solo hemos reproyectado la provincia de Valdivia y no Ranco!

### Comunas de Chile

```{r}
#library(curl)
#com_tmp = tempfile()
#com = curl_download("https://www.bcn.cl/obtienearchivo?id=repositorio/10221/10396/2/Comunas.zip",com_tmp)
#unzip(com)

lr = read_sf("/home/horo/Dropbox/cursos/uach/CBIT241/practicos/Metricas2/comunas.shp") %>%
  dplyr::filter(Region == 'Región de Los Ríos'| Region == 'Región de Los Lagos') %>%
  dplyr::select(Comuna, Provincia, Region) %>%
  st_transform(crs=32719)
```

En `R` existen librerías que permiten la visualización interactiva como [mapview](https://r-spatial.github.io/mapview/index.html)

```{r}
library(mapview)
mapview(lr,alpha=.3,zcol='Comuna')
```

### Clipping y reclassificación de usos

Debemos (re)cortar el raster con el poligono reproyectado para trabajar unicamente con área de interes. Para eso, usamos funciones de la librería `terra`. La función `crop` recorta a la extensión de *chiler*, pero solamente puede recortar coberturas de tipo raster en formas rectangulares, pues estamos tratando con una matriz (!). Para eliminar todo lo que no está en nuestro polígono de referencia usamos `mask`, lo que va a *enmascarar* lo que no está en nuestro polígono de referencia. Finalmente, `trim` elimina columnas, o filas, que solo tengan `NaN`.

La idea es tener una cobertura raster lo mas pequeña posible para conservar memoria. Por lo mismo, se eliminan las coberturas/objetos que no usaremos mas con la función `rm`.

```{r}
la_comuna = 'Máfil'
v_paisa <- subset(lr,Comuna == la_comuna) # el paisaje que vamos a estudiar (en vectorial)


#LC <- chiler
LC <- terra::crop(chiler,vect(v_paisa) )
LC <- terra::mask(LC, vect(v_paisa) )
LC <- terra::trim(LC)
#plot(LC, axes = FALSE, background="grey",mar=c(2,2,2,6))
plot(LC, axes = FALSE,mar=c(2,2,2,6))

#rm(chiler,r14,r14_utm)
```

### Reclasificamos a usos que nos interesan

Vamos a ver qué clases de usos existen. Ver equivalencia en documentación. Po ejemplo, los valores entre 200 y 300 son alguna categoría de *bosque* (ver mas abajo).

```{r}
sort(unique(values(LC)))
```

Es mas informativo ver la frecuencia de cada uso con un gráfico de barras

```{r warning=FALSE}

barplot(LC,main='Número de pixeles por clase',horiz=TRUE,las=1)
```

Ahora necesitamos reclasificar los Usos de Suelos (Land Covers). Usaremos la Tabla 1 de la [documentación](http://www.gep.uchile.cl/Landcover/Landcover%20de%20Chile%20-%20Descripci%C3%B3n%20del%20Producto%20-%20GEP%20UCHILE%202016.pdf).

### Nos interesan retener los siguientes usos:

-   Oceano : 0
-   Cultivos: 1 a 200
-   Bosque Nativo: 210,220 y 230)
-   Plantaciones (240 y 250)
-   Pastizales (300)
-   Matorrales (400)
-   Humedales (500)
-   Cuerpos de agua (600)
-   Otros (800,900,1000 y 1200)

Para reclasificar, generamos una tabla con los valores de reclasificacion

```{r warning=FALSE}
#clases que nos interesan
clases_usos = c("Cultivos","Bosque Nativo","Plantaciones","Pastizales","Matorrales","Humedales","Agua","Otros")
# matriz para reclasificar, la primea columna es desde, la 2da hasta y la 3ra el valor de clase que le daremos (ver: ?terra::classify)
reclass = c(
  -Inf,1,NaN,
  1,200,0,  # Cultivos
  200,240,1, # Bosque Nativo
  240,300,2, # Plantacion
  300,400,4, # Pastizales
  400,500,5,
  500,600,6,
  600,800,7,
  800,2000,8
)
reclass_m = matrix(reclass,ncol=3,byrow=TRUE)

col2 = c("red","darkgreen","brown","yellow","wheat","lightblue","blue","white")

LC2 = terra::classify(LC,reclass_m)
usos = data.frame(id=sort(unique(values(LC2))), usos=clases_usos)
levels(LC2) = usos # establece los valores del raster como categórico, como clases

par(mar=c(2, 5, 2, 1))
barplot(LC2,main='Número de pixeles por clase',names=clases_usos,horiz=TRUE,las=1,col=col2,cex.names=.6)
#rm(LC,reclass_m, reg)
```

Luego, vamos a visualizar el raster clasificado

```{r}
plot(LC2, type="classes",col=col2,main=la_comuna, axes=F, mar=c(1,1,2,6),legend=T)
```

Podemos ver también solo aquellos parches de bosque nativo

```{r}
par(mfrow=c(2,2))
plot(LC2 ==1,main="bosque nativo", axes=F,legend=F,mar=c(1,1,3,1),col=c("grey","darkgreen"))
plot(LC2 ==2,main="plantación", axes=F,legend=F,mar=c(1,1,3,1),col=c("grey","brown"))
plot(LC2 ==4,main="pastizales", axes=F,legend=F,mar=c(1,1,3,1),col=c("grey","yellow"))
plot(LC2 ==0,main="cultivos", axes=F,legend=F,mar=c(1,1,3,1),col=c("grey","red"))

```
