---
title: "Tarea1"
author: "Horacio Samaniego"
date: "`r Sys.Date()`"
output: html_document
---

# Ejercicios N°1: Conceptos básicos

## Introducción al Análisis Geoespacial CBIT202-24

La guía consta de **9** ejercicios de conceptos básicos de R. Esta será entregada en formato PDF y deberá ser recreada en rmarkdwon, poniendo como nombre de alchivo "Ejer1_apellido_nombre.Rmd". Recuerde reemplazar todas las partes con '#???' y '???' con su código, y/o trabaje en la zona de 'desarrollo'.

Realice el desarrollo de estos ejercicios al interior del chunk correspondiente. Si necesita escribir hágalo ocupando #, esto es recomendable para aclarar el funcionamiento de su código. Puede ayudarse de inteligencia artificial para investigar sobre el funcionamiento de funciones o investigar, pero resuelva las preguntas en base a su propio conocimiento e investigación. Recuerde que puede ocupar ? o F1 para saber más información sobre las funciones, paquetes instalados y datos contenidos en R base.

```{r Ejem, eval=FALSE, echo=TRUE}
# Por ejemplo:

# Funcion
?mean()
# Paquete
?stats()
# Datos
?iris()

```

Para acceder a los atajos del teclado puede presionar Alt + Shift + K (en Windows/Linux), Option + Shift + K (en macOS) o Help \> Keyboard Shortcuts Help. No olvide que puede retroceder en cualquier cambio que realice con Ctrl + Z.

## **Ejercicios (21pts):**

***Indique su nombre:***

```{r nombre, eval=FALSE, echo=TRUE}
# Nombre alumno:

```

**1)** Dados los siguientes objetos. Cuál es la clase (class()) y el tipo (typeof()) de cada objeto ¿Ve alguna diferencia entre los resultados obtenidos con class() y con typeof()? ¿Qué significa que un objeto sea integer o double? **(2pts)**

```{r Ejer1, eval=FALSE, echo=TRUE}
objeto_1 <- "HolaMundo"
objeto_2 <- 1L
objeto_3 <- 9.2
objeto_4 <- TRUE

# Desarrollo


```

Si siente curriosidad por qué objetos tiene guardados en la memoria puede utilizar:

```{r ListaObj, eval=FALSE, echo=TRUE}
print("Objectos en memoria:")
print(ls())
print("Detalles de objectos en memoria:")
print(ls.str())
```

**2)** Realice las siguientes operaciones aritméticas (con: +, -, \*, /, \^, %%, %/%, sqrt(), log(), pi()). **(2pts)**

```{r Ejer2, eval=FALSE, echo=TRUE}
numero_inicial <- 10.0 

# divida numero_inicial por 2
obj_divicion <- numero_inicial / 2

# obtenga el resto de la división de numero_inicial por 2
obj_resto <- #???

# realize una división entera de numero_inicial por 2
obj_div_entera <- #???

# multiplique obj_divicion por 2
obj_multiplicacion <- #???

# sume el obj_divicion com el obj_multiplicacion
obj_adicion <- #???

# reste el obj_multiplicacion a numero_inicial
objeto_subtraccion <- #???

# eleve el numero_inicial al cubo
obj_elevacion <- #???
  
# calcule la raiz cuadrada de numero_inicial
obj_raiz <- #???
  
# calcule el logaritmo en base 10 de numero_inicial multiplicado por pi
obj_log_por_pi <- #???
```

**3)**Borre de la memoria de R los objetos creados en las dos preguntas anteriores. Despues borre especificamente el objeto creado en el siguiente chunk (vea la función rm() y sus ejemplos) **(2pts)**.

```{r Ejer3, eval=FALSE, echo=TRUE}
# Objeos en memoria:
ls()

# Ocupe rm() para borrar todos los objetos en memoria:
rm(???)

# Borre un objeto en especifico"
borrame <- '¿Podrías borrarme, porfi? No me gusta existir. Creo que tengo problemas existenciales'
borrame

rm(???)

```

**4)** Genere vectores que contengan **(2pts)**:\
a- 25 veces la frase "Hola Mundo".\
b- Los números pares entre 0 y 100, incluyendo 100.\
c- 1000 numeros pertenecientes a una distribución normal de media 10 y desviación estándar 2.\
d- La media y desviación estandar reales del vector anterior (c).\
e- 10 números aleatorios entre 0 y 10\
f- La multiplicación de los valores del vector anterior (e) por 5\
g- Al vector anterior (f) agréguele el valor 77\
h- Genera la suma acumulativa de los valores de un vector con los números enteros del 2 al 20 (vea cumsum())

```{r Ejer4, eval=FALSE, echo=TRUE}
a <- #???
print(a)

b <- #???
print(b)

c <- #???
print(c)

d <- #???
print(d)

e <- #???
print(e)

f <- #???
print(f)
  
g <- #???
print(g)

h <- #???
print(h)
```

**5)** Genere dos vectores, un vector alpha con los números del 1 al 10 más el número 16 y un vectos beta de largo 5 con nombres de frutas. En base a estos responda **(5pts)**:\
a- ¿Cómo puedo saber el largo de cada vector?\
b- ¿Cómo puedo imprimir solo el primer elemento de cada vector? ¿Y el último?\
c- ¿Cómo puedo remplazar el ultimo elemento del vector beta con otra fruta?\
d- ¿Cómo puedo obtener la media, desviación estandar, varianza, valor máximo y valor mínimo del vector alpha?\
e- ¿Se pueden combiar estos dos vectores en un único objeto? Demuéstrelo. ¿En que se diferencia una lista de un vector?\
f- ¿Con qué función puedo ver un resumen estadístico de estos vectores?\
g- ¿Cómo puedo ordenar los valores de ambos vectores de menor a mayor o de la A a la Z? ¿Y de la manera contraria? (Pista: revise la función sort() y sus argumentos)\
h- ¿Cómo puedo mostrar los valores superiores o iguales a 8 en el vector alpha ocupando la función which y []?\
i- ¿Cómo puedo generar con sample() una muestra de tamaño 5 con remplazo de alpha y beta?\
l- ¿Cómo con sample(), puedo revolver aleatoriamente el orden de los datos del vector alpha y beta?

```{r Ejer5, eval=FALSE, echo=TRUE}
alpha <- #???
beta <- #???
  
# Desarrollo:
# a:


# b:


# c:
  

# d:
  

# e:
  

# f:
  

# g:
  

# h:

  
# 1:


# l:  

  
```

**6)** El siguiente código contiene 8 errores, corríjalos **(2pts)**:

```{r Ejer6, eval=FALSE, echo=TRUE}
# Desarrollo
# Error 1
mi_variable1 <- 10
print(mi_varıable1)

# Error 2
# mi_vector_numerico debe ser de clase numerico
mi_vector_numerico < - (1, 2 3, 4, "5", 6, 7, 8, 9, 10, NA)
print(class(mi_vector_numerico))

# Error 3
# mi_media debe ser un numero
mi_media <- nean(mi_vector_numerico, na.rm = FALSE)
print(mi_media)

# Error 4
# Las variables a y b son iguales? El resultado deberia ser TRUE
a <- 10
b <- 10
print(paste("¿A es igual a b?:", a = b))

# Error 5
vector_caracteres <- c('uno', 'dos', 'tres, 'cuatro', 'cinco')
print(vector_caracteres[-1)

# Error 6
valor_maximo <- Max(runif(100, 0, 50))

# Error 7
# quiero el ultimo valor de v
v <- 5:1
v[6]

# Error 8
print("Hola mundo')
```

**7)** Genere los objetos numéricos aa, bb, cc y dd de tal manera que se cumpla que:\

-   aa es mayor que bb\
-   bb es igual a cc\
-   aa es distinto a bb\
-   aa es menor o igual a dd\

Demuéstrelo ocupando comparaciones lógicas de tal manera que el resultado sea TRUE **(2pts)**.

```{r Ejer7, eval=FALSE, echo=TRUE}
aa <- #???
bb <- #???
cc <- #???
dd <- #???

# Desarrollo:


  

```

**8)** Use paste() para escribir el siguiente texto "hola estrellitas el mundo les dice hola", con un espacio de separación entre palabras. Repita el proceso con las siguientes separaciones: "/" y ".\_.". Después ocupe paste0() sin cambiar el separador predeterminado ¿en qué se diferencia paste() y paste0()? **(2pts)**

```{r Ejer8, eval=FALSE, echo=TRUE}
# Ejemplo
texto <-paste('Hola', 'Mundo', sep = "")
print(texto)

# Desarrollo:




```

**9)** Diga cuáles son las variables del data frame "trees" (contenido en R base), en qué unidades de medida estan cada una y cuál es la fuente de los datos. Ocupe la función colnames() para saber el nombre de las columnas de data frame y nrow() para saber la cantidad de observaciones.

Ocupe las funciones glimpse(), view() y summary() sobre el data frame y vea que ocurre. Tenga en cuenta que estas funciones son del paquete tidyverse (cárguelo).

Además, usé [ ] y comparaciones lógicas para saber a través de un vector booleano (TRUE/FALSE) cuáles árboles son mayores a 80. **(2pts)**

```{r Ejer9, eval=FALSE, echo=TRUE}
# Data frame de arboles:
print(trees)
# Desarrollo:


```

Si siente curiosidad por los sets de datos contenidos en R base puede correr la siguiente línea de código para ver todos los sets de datos.

```{r SetsDatos, eval=FALSE, echo=TRUE}
data(package = 'datasets')

```

**Bonus:** Genere una función que, al entregarle los valors a y b, siendo estos los catetos de un triángulo rectángulo, calcule el valor de la hipotenusa. **(0pts)**

```{r Bonus, eval=FALSE, echo=TRUE}
# Desarrollo:
FunPitagoras <- function(){
  #???
}

FunPitagoras(3,4)

```
