---
title: "Tarea0"
author: "Horacio Samaniego"
date: "`r Sys.Date()`"
output: pdf_document
---

# Ejercicios N°0: Conceptos (súper) básicos


Esta tarea no lleva nota. Por lo mismo, trata de hacerla. Compila el archivo .Rmd para obtener un archivo `html` que mostrar en clases. Afíchalo en el canal de tareas en Discord.

- [Aquí](https://discord.gg/adqSpqVH7Z) puede inscribirte en Discord, si aún no lo has hecho.

## Cómputos simples
1. Calcula la suma de 100.1, 234.9 and 12.01

```{r}
# Por ejemplo:

2+4


```

2. La raíz cuadrada de 256
```{r}
# incluye tu respuesta aqui:

```
3. El logaritmo (base 10) de 100, y multiplique el resultado por el coseno de n. Ayuda: vea ?log and ?pi.
```{r}
# incluye tu respuesta aqui:

```
4. Suma acumulada de 2, 3, 4, 5, 6.
```{r}
# incluye tu respuesta aqui:

```
5. Suma acumulada anterior, pero en orden inverso.
```{r}
# incluye tu respuesta aqui:

```
6. Encuentre 10 números enteros aleatorios entre 0 y 100 Ayuda: ?sample, ?runif, o una combinacion de aquello
```{r}
# incluye tu respuesta aqui:

```

7. Crea este `data.frame` en la variable `z`, usa una sola línea de código:


| Número | Letra | Medida |
|--------|-------|--------|
| 5      | S     | 49.59  |
| 4      | U     | 91.84  |
| 3      | B     | 69.32  |
| 2      | Q     | 72.25  |
| 1      | A     |  0.51  |


```{r}
# incluye tu respuesta aqui:

```

